【裁判字號】    89,易,3936
【裁判日期】    891007
【裁判案由】    家庭暴力防治法等
【裁判全文】
臺灣高雄地方法院刑事判決                        八十九年度易字第三九三六號
    公  訴  人  臺灣高雄地方法院檢察署檢察官
    被      告  甲○○
右列被告因違反家庭暴力防治法案件，經檢察官提起公訴（八十九年度偵字第一五二
八一號），本院判決如左：
    主  文
甲○○違反法院通常保護令所為禁止實施家庭暴力行為之裁定，處有期徒刑參月，如
易科罰金，以參佰元折算壹日。
    事  實
一、甲○○與王梅英為夫妻，具有係家庭暴力防治法第三條第一款所稱之家庭成員關
    係，因甲○○有毆打王梅英等實施身體及精神上不法侵害之行為，王梅英乃於民
    國八十九年二月十五日，向臺灣高雄地方法院聲請核發民事通常保護令，經臺灣
    高雄地方法院於八十九年三月九日准予核發。該保護令主文第一項載明相對人（
    即甲○○）不得對被害人（即王梅英）實施身體或精神上不法侵害之行為，第三
    項載明本保護令之有效期間為十月，並於八十九年三月二十日送達甲○○。詎料
    ，甲○○於收受前開民事通常保護令後之八十九年六月二十日中午十二時許，駕
    駛車號二Ｋ—九八七號營業大貨車搭載王梅英，途經高雄縣永安鄉○○村○○路
    旁時，因甲○○要求王梅英下車將聯結車之車斗解開，不滿王梅英動作過慢之故
    ，待王梅英上車後，甲○○竟即基於傷害及違反家庭保護令之故意，持其所有置
    於駕駛座旁未開封飲用之烏龍茶鐵罐三個，接續三次丟向王梅英之頭部、胸部及
    腰部，致王梅英因而受有頭部外傷合併腦震盪、左顳頭皮撕裂傷、左胸壁及左腰
    部挫傷之傷害，並同時違反法院所為之裁定。王梅英因當場頭部流血，乃要求甲
    ○○停車，下車後經向路過之騎士求救，路人遂將王梅英帶往前鋒派出所報案，
    再經警方送往國軍岡山醫院就醫。
二、案經高雄縣警察局岡山分局報請臺灣高雄地方法院檢察署檢察官偵查起訴。
    理  由
一、訊據被告甲○○固坦承於八十九年三月二十日收受臺灣高雄地方法院八十九年度
    家護字第一一五號民事通常保護令，並於八十九年六月二十日中午十二時，駕駛
    車號二Ｋ—九八七號營業大貨車，途經高雄縣永安鄉○○村○○路旁時，要求其
    妻王梅英下車解開車斗，於告訴人王梅英上車後與之發生爭執，並以置於駕駛座
    旁之烏龍茶鐵罐丟擲告訴人王梅英一次之事實，惟矢口否認有何傷害及違反家庭
    保護令之犯行，辯稱：伊在收受家庭保護令後，並沒有把它拆開來看，所以不清
    楚裁定的內容，而且當天王梅英在解開車斗上車後，是王梅英先大小聲，伊才用
    面紙盒丟王梅英，王梅英就拿烏龍茶鐵罐丟伊，伊才會也拿烏龍茶鐵罐丟她，只
    有丟一次而已，當時只看到王梅英抱頭哭，並不知道她有受傷云云。
二、經查，被告係因不滿告訴人王梅英拆解車斗之速度過慢，乃持置於駕駛座旁未開
    封飲用之烏龍茶鐵罐，丟擲告訴人王梅英之身上三次，致告訴人王梅英因而受有
    頭部外傷合併腦震盪、左顳頭皮撕裂傷、左胸壁及左腰部挫傷之傷害等情，業經
    告訴人王梅英指述綦詳，並有國軍岡山醫院民眾診療服務處疾病診斷證明書影本
    一份附卷可稽，被告亦不否認有以烏龍茶鐵罐丟擲告訴人王梅英之情，且以告訴
    人王梅英所受傷害觀察，其受傷部位包括頭部、胸部及腰部等部位，顯非一次丟
    擲行為所能造成，足見告訴人王梅英之指述非虛；又告訴人王梅英因遭被告丟傷
    ，自八十九年六月二十日至國軍岡山醫院就醫住院後，至八十九年六月二十三日
    始出院離開，顯見告訴人王梅英所受之傷害非輕，此等傷害應係被告於丟擲時施
    以一定之力道所致，是被告於以烏龍茶鐵罐丟擲告訴人王梅英時確具傷害故意一
    情，亦堪認定。再者，被告於八十九年三月二十日收受高雄地方法院八十九年度
    家護字第一一五號通常保護令裁定，有送達證書附卷可稽，並經本院調閱八十九
    年度家護字第一一五號卷無訛，被告既已收受法院所核發之裁定，自難推稱其未
    拆閱而不知情。被告所辯均無足採，事證明確，被告犯行洵堪認定。
三、核被告甲○○所為，係犯刑法第二百七十七條第一項之傷害罪、家庭暴力防治法
    第五十條第一款之違反保護令罪。又被告以一傷害行為，同時觸犯構成要件不同
    之罪，為想像競合犯，應從一重之違反保護令罪論處。爰審酌被告甫因毆打告訴
    人王梅英之情，經告訴人王梅英向法院聲請家庭保護令，而經法院裁定禁止被告
    對告訴人王梅英實施身體或精神之不法侵害行為，竟又因細故出手毆打告訴人王
    梅英，致告訴人受有不輕之傷害，犯後復一再否認犯行，態度不佳等一切情狀，
    量處如主文所示之刑，並諭知如易科罰金之折算標準。至被告持以丟擲告訴人王
    梅英之烏龍茶鐵罐三罐，雖為被告所有供犯罪所用之物，既未經扣案，未免執行
    之困擾，爰不併予宣告沒收，附此敘明。
據上論斷，應依刑事訴訟法第二百九十九條第一項前段，家庭暴力防治法第五十條第
一款，刑法第十一條前段、第二百七十七條第一項、第五十五條、第四十一條，罰金
罰鍰提高標準條例第一條前段、第二條，判決如主文。
本案經檢察官王朝震到庭執行職務。
中      華      民      國    八十九    年      十      月      七      日
                                  臺灣高雄地方法院刑事第七庭
                                      法  官   曾  淑  娟
右正本證明與原本無異。
如不服本判決，應於判決送達後十日內，向本院提出上訴狀。
                                      書記官   陳  恩  如
中      華      民      國    八十九    年      十      月      七      日
附錄本判決論罪之法條：
家庭暴力防治法第五十條第一款：
違反法院第十三條、第十五條所為之下列裁定者，為本法所稱之違反保護令罪，處三
年以下有期徒刑、拘役或科或併科新台幣十萬元以下罰金：
一、禁止實施家庭暴力行為。
刑法第二百七十七條第一項：
傷害人之身體或健康者，處三年以下有期徒刑，拘役或一千元以下罰金。


司法院資訊處製作；財團法人民間司法改革基金會備份。
